【裁判字號】    89,台上,5047
【裁判日期】    890824
【裁判案由】    違反槍砲彈藥刀械管制條例
【裁判全文】
最高法院刑事判決                              八十九年度台上字第五○四七號
    上  訴  人  甲○○
右上訴人因違反槍砲彈藥刀械管制條例案件，不服台灣高等法院台南分院中華民國八
十九年六月七日第二審判決（八十九年度上訴字第二九二號，起訴案號：台灣嘉義地
方法院檢察署八十八年度偵字第七○七八號），提起上訴，本院判決如左：
    主  文
上訴駁回。
    理  由
按刑事訴訟法第三百七十七條規定，上訴於第三審法院，非以判決違背法令為理由，
不得為之。是提起第三審上訴，應以原判決違背法令為理由，係屬法定要件。如果上
訴理由狀並未依據卷內訴訟資料，具體指摘原判決不適用何種法則或如何適用不當，
或所指摘原判決違法情事，顯與法律規定得為第三審上訴理由之違法情形，不相適合
時，均應認其上訴為違背法律上之程式，予以駁回。本件上訴意旨略稱：(一)伊寄藏槍
枝，係因綽號「文欽」向伊借款，寄放伊處，以供清償之擔保，並非供犯罪之用，並
伊未以該槍枝侵害他人法益，且因伊在偵查中自白而查獲本案，原審竟仍處有期徒刑
五年六月，併科罰金新台幣三十萬元及強制工作三年，顯嫌過重，(二)又原審未審酌伊
寄藏本案槍彈之緣由；未提供他案犯罪之用；主動供出槍枝因而起獲及伊從事檳榔菁
仔買賣，並非遊手好閒之人等情狀，仍宣付強制工作，有不符比例原則之違法等語。
惟查原審維持第一審從一重論處上訴人未經許可，無故寄藏手槍之判決，駁回上訴人
在第二審之上訴，係依憑上訴人之自白，及本案槍彈扣案，另鑑驗通知書鑑定上開槍
彈可供擊發，且具殺傷力佐證，為其論罪之基礎。並說明(一)上訴人係未經許可無故寄
藏上開槍彈，非僅無故持有，檢察官以未經許可無故持有槍彈罪起訴之法條，應予變
更，(二)上訴人於偵查中自白，並供出槍彈之來源，因而查獲，應依槍砲彈藥刀械管制
條例第十八條第四項前段減輕其刑，(三)但上訴人寄藏上開槍彈火力強大，對社會治安
造成之危害，足以憾搖人心，衡諸其行為之嚴重性、表現之危險性及對未來行為之期
待性，認有施以強制工作，以預防矯治其潛在危險性之必要，應併宣付強制工作三年
之理由綦詳。上訴意旨兩項，均就原審審酌其犯罪情狀及矯治其對社會治安之潛在危
險性，在法定範圍內所為量刑並宣付保安處分之裁量權行使，徒憑主觀，而為適當與
否之爭執，核與法律規定得為第三審上訴理由之違法情形，不相適合，其上訴違背法
律上之程式，應予駁回。
據上論結，應依刑事訴訟法第三百九十五條前段，判決如主文。
中      華      民      國    八十九    年      八      月    二十四    日
                              最高法院刑事第二庭
                                  審判長法官  莊  來  成
                                        法官  呂  潮  澤
                                        法官  謝  俊  雄
                                        法官  白  文  漳
                                        法官  蘇  振  堂
      右正本證明與原本無異
                                              書  記  官
中      華      民      國    八十九    年      八      月    三十一    日


司法院資訊處製作；財團法人民間司法改革基金會備份。
